【裁判字號】    99,訴,5
【裁判日期】    990809
【裁判案由】    毒品危害防制條例等
【裁判全文】
臺灣基隆地方法院刑事判決                 99年度訴字第5號
公  訴  人  臺灣基隆地方法院檢察署檢察官
被      告  甲○○
選任辯護人  張漢榮律師
            林宇文律師
上列被告因毒品危害防制條例等案件，經檢察官提起公訴（98年
度偵字第1663號）本院判決如下︰
    主  文
甲○○共同運輸第三級毒品，處有期徒刑伍年陸月。
    事  實
一、甲○○自民國98年2月20日左右即與綽號「長腳」真實姓名
    年籍不詳之成年男子，共同基於私運管制物品進口及運輸第
    三級毒品之犯意聯絡，而與丁○○（另案由臺灣臺南地方法
    院審理中）洽詢自大陸地區走私毒品愷他命（通稱K他命）
    來臺之事。丁○○於98年2月23日出境前往中國大陸廣東省
    珠海一帶後，甲○○亦於98年2月25日至98年2月28日間其在
    大陸期間之某日，透過丁○○之介紹，甲○○與林恆山（由
    臺灣臺南地0方法院檢察署通緝中）、丁○○在中國大陸廣
    東省珠海某處見面，當場議定由甲○○出資人民幣8萬元與
    林恆山、丁○○共同走私進口K他命10公斤入台，而為共同
    私運管制物品及運輸第三級毒品K他命之犯意聯絡。謀定後
    ，甲○○於98年2月間起即透過向他人借用之0000000000號
    行動電話與丁○○所使用之0000000000號、0000000000號及
    0000000000000等號行動電話談論購買K他命事宜及約定以SK
    IPY方式傳訊匯款帳號及走私K他命入台事宜，丁○○並告知
    所欲購買毒品之款項應匯入林恆山所使用之中國建設銀行某
    號帳戶，甲○○依照指示在台北市光華商場附近將新台幣（
    下同）約47萬至48萬元之現款交予某不年籍、姓名之成年男
    子後以地下匯兌方式匯款至上開中國建設銀行帳戶，確定收
    到款項後林恆山等即於同年3月6日將藏有毒品K他命110包（
    每包約1公斤）貨櫃走私進口來臺。丁○○於98年3月8日自
    大陸返台後，於98年3月9日凌晨2、3時許，乙○○（由臺灣
    臺南地方法院另案審理中）駕車載丁○○至其位於台北縣蘆
    洲市○○街262號8樓居處與甲○○、乙○○及綽號「長腳」
    等人，謀議交付毒品事宜，丁○○並告以上開私運進口之K
    他命運抵時，會撥打電話告知甲○○等情。於同年月9日上
    開1 10包K他命以酒糟有機肥料名義報關進口，後於同年月
    11日將貨櫃托運至乙○○所承租之倉庫中。丁○○為依照林
    恆山交付10包（每包約重1公斤）K他命予甲○○之指示，遂
    先於98年3月10日中午某時，丁○○、黃崧祺在嘉義市某處
    雞肉飯小吃店內，教唆丙○○幫其運輸毒品K他命，經丙○○應允後，即告知丙○○於翌日（11日）應與彼等聯繫相約
    拿取K他命之地點暨載運K他命至臺北縣三重市中興橋下之全
    家便利商店之事。98年3月11日上開貨櫃進庫後，乙○○便
    依丁○○之指示開櫃找出上開走私之K他命，乙○○於當日
    在貨櫃後三排找出分裝成55包之K他命（黑色塑膠袋裝，每
    一袋裝有2包透明夾鏈袋裝之K他命，每包約1公斤），將黑
    色塑膠袋拆掉後，將之分裝入4個大紙箱後駕車運輸至嘉義
    縣水上鄉港尾村戊○○老家附近，丁○○、黃崧祺與乙○○
    一同將之搬下車後，戊○○取出多個小紙箱，依丁○○指示
    將10包K他命裝入其中1只小紙箱後，丁○○命戊○○將該只
    小紙箱內所裝之K他命搬走，戊○○即委請不知情之黃怡錡
    駕車載其前往，並將該內裝10包K他命之小紙箱放置於黃怡
    錡之後車廂，運輸至中山高速公路嘉義交流道附近小天使檳
    榔攤，同日晚上8時11分、8時55分許，黃崧祺與丙○○電話
    聯繫後，於晚上9時許將K他命10包交付予丙○○。丙○○取
    得上開K他命後，即駕車將上開毒品運輸至臺北縣三重市中
    興橋下，並於翌（12）日凌晨0時20分許由綽號「長腳」之
    成年男子收訖該10包K他命。至於其餘走私進口之100包毒品
    K他命（此部分與甲○○無涉）則由丁○○及乙○○各駕駛1
    部車輛，於98年3月11日20、21時許運輸至國道第二高速公
    路清水休息站，交與張賢達及其手下陳建宏與另2、3名真實
    姓名不詳之成年男子。
二、嗣因丁○○、乙○○復與張賢達、江木津、林恆山等人，再
    度依上開分工之方式，於98年3月27日將藏有毒品K他命65大
    包之貨櫃進口來臺，並於同年月31日報關進口，隨後於同年
    4月3日14時許運抵乙○○承租之倉庫，乙○○即連絡丁○○
    南下，準備取出毒品並運輸交與張賢達，丁○○即邀約戊○○一同南下，旋為內政部警政署刑事警察局及基隆市警察局
    人員於同日下午3時20分許，在永康市○○○路628號統一超
    商前查獲丁○○及戊○○2人，並同時在上開松暐倉儲企業
    社查獲乙○○，並扣得毒品K他命65大包（驗前總毛重251公
    斤680公克，驗前總純質淨重231公斤334.09公克）及乙○○
    所有供聯絡運輸毒品所用之0000000000號及0000000000號行
    動電話2具；同日19時許，在嘉義縣水上鄉寬士村崎子頭22
    號之229丁○○住處，扣得丁○○所有供聯絡運輸毒品所用
    之0000000000號及0000000000號行動電話2具，並於同年4月
    6日將甲○○拘提到案後，查悉上情。
三、案經基隆市警察局移送台灣基隆地方法院檢察署檢察官偵查
    起訴。
    理  由
一、證據能力
  (一)按被告以外之人於檢察事務官、司法警察官或司法警察調查
    中所為之陳述，與審判中不符時，其先前之陳述具有較可信
    之特別情況，且為證明犯罪事實存否所必要者，得為證據。
    刑事訴訟法第159條之2定有明文。又同法第159條第1項規定
    ：「被告以外之人於審判外之言詞或書面陳述，除法律有規
    定者外，不得作為證據」；其立法本旨係以證人於審判外之
    言詞或書面陳述，屬於傳聞證據，此項證據，當事人無從直
    接對於原供述者加以詰問，以擔保其真實性，法院亦無從直
    接接觸證人而審酌其證言之憑信性，違背直接審理及言詞審
    理之原則，除具有必要性及信用性情況之除外者外，原則上
    不認其有容許性，自不具證據能力；至所謂具有必要性及信
    用性情況者，例如刑事訴訟法第159條之1至之5情形，仍例
    外認其有證據能力，然此乃係指法院未於審判期日傳喚相關
    證人到庭，案件僅能依靠該等證人於審判外之陳述以為判斷
    之情形，始需就該等審判外供述證據嚴格依照刑事訴訟法第
    159條之1至之5所定要件一一檢視各該證人之供述，作為證
    據之資格。倘法院已經依據當事人聲請傳喚證人到庭接受檢
    辯雙方之交互詰問，則法院既已透過直接、言詞審理方式檢
    驗過該證人之前之證詞，當事人之反對詰問權亦已受到保障
    得以完全行使之情況下，該等審判外證據除有其他法定事由
    （例如：非基於國家公權力正當行使所取得或私人非法取得
    等，而有害公共利益，即以一般證據排除法則為判斷），應
    認該審判外供述已得透過審判程式之詰問檢驗，而取得作為
    證據之資格，亦即其審判外供述與審判中供述相符部分，顯
    然已經構成具備可信之特別情狀，當然有證據資格（實務上
    之作用常為引用該等陳述與審判中陳述相符，強化該證人供
    述之可信度），其不符部分，作為檢視審判中所為供述可信
    與否之彈劾證據，當無不許之理，甚者，其不符部分倘係於
    司法警察、檢察事務官調查中之供述，作為認定被告犯罪與
    否或不構成犯罪與否之證據，亦僅需依照刑事訴訟法第159
    條之2規定，斟酌其審判外供述作成外部環境、製作過程、
    內容、功能等情況認為之前供述較為可信，即可取得證據之
    資格，而作為認定事實之證據資格（最高法院94年度台上字
    第2507號、95年度台上字第2515號判決意旨參照）。準此，
    證人丁○○、乙○○、戊○○、丙○○於警詢時之陳述，雖
    屬被告以外之人於審判外之陳述，而為傳聞證據，然觀之上
    開警詢過程，既均未見司法警察有何違法取供之瑕疵存在，
    堪認其陳述確係出於其任意，嗣於本院審理時傳喚上揭證人
    等到庭作證，接受被告及其辯護人之詰問，已賦予被告對於
    上揭證人對質詰問之機會，衡以刑事訴訟法第159條保障被
    告對質詰問權之規範意旨，證人丁○○、乙○○、戊○○、
    丙○○於審判外之警詢中所為證述，既經被告於審理中藉由
    交互詰問加以檢驗，則其屬傳聞證據之瑕疵，應已治癒而無
    遽予排除之必要，是認證人丁○○、乙○○、戊○○、丙○○於警詢中之證述，均具備可信之特別情狀，應有證據能力
    。被告之指定辯護人指陳上揭證人於警詢中所為陳述並無證
    據能力云云，尚非可採。
  (二)次按被告以外之人於偵查中向檢察官所為之陳述，除顯有不
    可信之情況者外，得為證據；又被告以外之人於審判外之陳
    述，經當事人於審判程序同意作為證據，法院審酌該言詞陳
    述或書面陳述作成時之情況，認為適當者，亦得為證據。當
    事人、代理人或辯護人於法院調查證據時，知有第159條第1
    項不得為證據之情形，而未於言詞辯論終結前聲明異議者，
    視為有前項之同意，刑事訴訟法第159條之1第2項、第159條
    之5分別定有明文。 因檢察官代表國家偵查犯罪時，原則上
    均能遵守法定程式，且被告以外之人如有具結能力，仍應依
    法具結，以擔保其係據實陳述，故規定「除顯有不可信之情
    況者外」，得為證據（最高法院93年度臺上字第2397號判決
    意旨參照）。查證人丁○○、乙○○、戊○○、丙○○於偵
    查中同意具結而為陳述，有證人結文在卷可證，依卷內現存
    證據，亦查無顯不可信情況，而本院審酌上開證人等於偵查
    中之陳述既係彼等各自親身經歷之事實所為，依其陳述作成
    時之情況並無不適當，且均非違法取得之證據，又查無證據
    力明顯過低之情形，復經本院於審判期日就上開證據進行調
    查、辯論，則依前開規定，證人丁○○、乙○○、戊○○、
    丙○○於檢察官偵查中所為證述，均有證據能力。
  (三)本件認定事實所引用之卷內其餘卷證資料（包括文書證據及
    物證），並無證據證明係公務員違背法定程序所取得，被告
    及辯護人於審判程序中復均未於言詞辯論終結前表示異議，
    且卷內之文書證據及物證，亦無刑事訴訟法第159條之4之顯
    有不可信之情況與不得作為證據之情形，則依刑事訴訟法第
    159條之5之規定，本件認定事實所引用之所有文書證據及物
    證，均有證據能力。
二、事實認定
  (一)訊據被告矢口否認與綽號「長腳」、丁○○等人犯有上開運
    輸第三級毒品K他命入台之犯行，辯稱：「我不認識林恆山
    ，只認識丁○○，我並非出資的金主，只是幫阿華、阿昌向
    丁○○購買K他命，受阿昌委託將新台幣40幾萬元匯到丁○○給我的大陸帳戶內。我沒有阿華、阿昌的手機，也沒有任
    何方式可以聯絡，也不知道他們真正的姓名。」云云。
  (二)查，依共犯即證人丁○○於警詢時證稱：「我有幫林恆山聯
    絡走私毒品K他命的事宜，98年3月11日走私之K他命100包，
    甲○○有出資8萬人民幣匯到大陸給林恆山，我們都是單線
    聯絡，甲○○是我去年11月在大陸認識，他的行動電話末碼
    是447，有一次我在大陸有以SKYPE電話與甲○○聯絡，告訴
    他什麼時候毒品會運送到臺灣。是以有機肥料名義以貨櫃藏
    K他命至乙○○的松暐倉儲，乙○○將K他命取出後以車號09
    69-NR休旅車將55包毒品運至嘉義，我駕D4-9160轎車接引至
    嘉義太保戊○○住處前空地將分裝毒品卸下10包左右給戊○○，我叫他聯絡丙○○交給他，我只叫戊○○幫我送貨，沒
    叫黃怡錡幫忙。之後我和乙○○分開二輛車把其餘毒品載到
    台中清水休息站交給張賢達。甲○○是金主，他沒向我訂購
    K他命，我有要他匯8萬人民幣給林恆山。」（見偵卷第184
    至187頁）等語；於偵查時證稱：「甲○○是透過我向林恆
    山表示要一起走私K他命，所以第1次（98年3月11日）走私
    的K他命中，有部分是甲○○的。甲○○匯錢給林恆山，是
    合夥走私K他命的錢，帳號是林恆山通知我後，我再告知甲○○，金額是8萬人民幣，約新臺幣40萬元。98年3月11日晚
    上乙○○載K他命及酒糟到水上交流道，在戊○○老家附近
    從乙○○車上下來的K他命，已經拆好，不是黑色塑膠袋裝
    ，是透明夾鏈袋裝，差不多是110小包。除了4個大紙箱外，
    還有從乙○○車上搬下1個塑膠肥料袋交給戊○○，該肥料
    袋是否裝K他命，我不知道，我要戊○○搬走的K他命，是用
    小紙箱裝的，數量約10包，我有給他丙○○電話，請戊○○
    與丙○○聯絡後將K他命交給丙○○，我有告訴戊○○，要
    他交給丙○○的東西是K他命。只是純粹請戊○○幫忙，沒
    有給他好處，我不知道黃怡錡為何跟戊○○一起去。我在98
    年3月初找丙○○運毒，所以98年3月11日晚上他到嘉義交流
    道附近小天使檳榔攤向戊○○拿K他命後，再到台北中興橋
    下交給『長腳』，『長腳』是甲○○的朋友，是甲○○告訴
    我在中興橋下交付毒品，所以我告訴丙○○將毒品運到該處
    。因為甲○○有出資合夥走私K他命，甲○○匯人民幣8萬元
    給林恆山，是林恆山告訴我要將10包K他命交給甲○○。98
    年3月11日晚上（應為12日凌晨）丙○○交付毒品對象『長
    腳』確實是甲○○的朋友，98年3月初，我在蘆洲乙○○住
    處與甲○○、『長腳』見面，有關交付毒品事宜是『長腳』
    與我聯絡，但甲○○確實有出資，所以林恆山才要我把10包
    K他命交給甲○○。請丙○○運K他命給『長腳』後，沒有給
    乙○○2萬作為丙○○償還積欠乙○○的款項，會找丙○○
    運毒是因為丙○○剛好要回台北，所以我請丙○○幫我運送
    毒品要交給甲○○，我應該有告訴丙○○是毒品。98年3月1
    1日在清水休息站交給張賢達的K他命是100公斤，乙○○載
    來的K他命只有將其中的10公斤交給戊○○外，其餘均交給
    張賢達。」等語（見臺灣臺南地方法院檢察署98年度偵字第
    5236號卷一第158至166頁、同上卷二第34至36、60至64、11
    4至115頁）；於本院審理時證稱：「甲○○與林恆山在大陸
    珠海某處，當面談論甲○○出八萬元的人民幣，當時我也在
    場聽到的。我和甲○○在SKIPY上談到K他命進來的一些事情
    。我於98年3月8日從大陸回台前幾天，林恆山當面告訴我回
    台時打甲○○的手機號碼與甲○○聯絡交付K他命給他。98
    年3月9日凌晨2、3點在乙○○蘆洲市○○街262號8樓的住處
    與甲○○碰面，當時『長腳』也在場，我跟甲○○說K他命
    到臺灣時會才打電話給他。後來約在台北縣三重市中興橋碰
    面，是丙○○打甲○○的手機由『長腳』接的，然後丙○○
    直接跟與『長腳』約地點，『長腳』和甲○○都使用同一支
    電話。」等語（見本院99年4月20日、99年5月6日審判筆錄
    ）互核一致，雖其選任辯護人以檢察官於98年4月30日誘導
    訊問丁○○，以致丁○○誤會被告誣陷他，對被告懷恨在心
    而為不利於被告之證述云云，然查，證人丁○○上開證言，
    除有附表一、二之通訊監察譯文在卷可憑外，被告亦不否認
    於前開通訊監察譯文內確實與證人丁○○談及K他命買賣之
    事宜，顯然證人前開論述內容並非子虛烏有，應可採信。至
    於其於本院審理時改稱：「林恆山說我到臺灣後，就給甲○○4公斤，另外6公斤是戊○○的。98年3月11日是乙○○卸K
    他命下來直接拿給戊○○的，數量不知道是不是10包。我事
    前有告訴丙○○拿4公斤去給甲○○，所以戊○○應該交給
    丙○○4包，其餘戊○○如何處理我不清楚。」，改稱交付
    予甲○○之K他命為4公斤，而非10公斤云云，然查，證人丁○○於上開警詢、偵查時均明確證稱進口之K他命110包，除
    交付100包K他命予案外人張賢達外，其餘10包K他命係交給
    戊○○處理，並未交付予其他人，參之證人戊○○（詳如後
    述）歷次證述之內容均無從中拿取6包K他命之事實，而證人
    丙○○（詳如後述）亦無論述丁○○交待僅交付4（包）公
    斤K他命予甲○○之事實，顯然上開交付予戊○○之10（包
    ）公斤K他命，已全數由丙○○交付予「長腳」等情無訛；
    且依「長腳」於98年3月12日凌晨收到丙○○轉交之K他命後
    ，被告甲○○於98年3月12日即連續傳「老闆你回去了嗎，
    行情一碼而一碼，請緊快回電。」、「黃老問我找你2天了
    ，不管怎樣也給我個電話，好讓我有個交待，錢我準備好了
    ，等你電話。」等簡訊（見臺灣基隆地方法院檢察署98年度
    警聲搜字第183號第111頁）予證人丁○○觀之，證人丁○○
    恐係因實際上交付給「長腳」的K他命與當初雙方約定的重
    量不符，證人丁○○為了脫免責任，所以於本院審理時就重
    量部分改稱為4公斤，並稱其餘的是由戊○○出資購買的云
    云，故證人丁○○就此部分之論述，顯與事實不符，不足採
    信，附此說明。
  (三)且依證人乙○○於警詢時證稱：「松暐倉儲是以我的名義承
    租。98年3月11日那次的貨品是有機肥料，內藏有毒品，我
    卸完貨後用0000000000電話打給丁○○告訴他貨已經卸好，
    他告訴我夾帶的是K他命，數量有55包，要我幫忙把貨櫃裡
    前幾排把料拆開，丁○○叫我把拆下的毒品載到嘉義給他，
    我用自己休旅車載到水上交流道後，由丁○○接引到空地，
    我將毒品交給丁○○，當時戊○○也一下幫忙搬毒品。」等
    語（見偵卷第95至99頁）；其於偵查時證稱：「松暐倉儲企
    業社是我租的，要做倉儲，要給丁○○放有機肥料，實際上
    有夾帶K他命，K他命是丁○○的，3月11日丁○○說貨櫃有
    夾帶東西要我幫他找出來，在貨櫃後三排，我在倉庫拆貨55
    袋，把K他命分裝在四個大紙箱內，到戊○○老家附近，丁○○、戊○○及我，從我車上將全部K他命搬下車，分裝到
    戊○○準備的小紙箱，丁○○要戊○○先將一個小紙箱搬走
    ，之後我與丁○○將其他小紙箱內的K他命搬到我車上，再
    與丁○○各開一台車至清水休息站，我當時確實有看到戊○○將一個小紙箱內的K他命搬走，我承認該批K他命，我已先
    將黑色塑膠袋拆掉，再將透明夾鏈袋裝的K他命放在大紙箱
    內，共有110小包。當天在清水休息站，我是跟著丁○○車
    過去，我見丁○○停車後也跟著停車，將車鑰匙交給丁○○
    ，我看到丁○○在咖啡座與體型微胖人講話，約半小時丁○○說好了，將車鑰匙還我，我就開車離去。我從倉庫拆出的
    K他命是110包，丁○○在戊○○老家附近交給戊○○的K他
    命以紙箱的大小來看，大約是10包，其他就全載到清水休息
    站去了。」等語（見臺灣臺南地方法院檢察署98年度偵字第
    5236號卷一第12至14頁、同上偵卷二第14至17、34至36、38
    至40頁）；其於本院審理時證稱：「丁○○在98年3月10日
    下午約我見面時就跟我說貨櫃裡面有K他命。98年3月11日中
    午貨櫃運到松暐倉儲企業社，只有我在該處拆卸貨櫃內的K
    他命，K他命用黑色塑膠袋裝起來有55包，後來我把黑色塑
    膠袋拆開，就有110包，每包K他命的重量約1公斤。我把K他
    命裝載4、5個紙箱，就直接載去嘉義水上交流道，運到戊○○老家附近，和丁○○、戊○○在98年3月11日晚上大約7點
    左右碰面後，我們把K他命搬下來換上新的箱子，裝了四、
    五箱，因為是丁○○裝的，所以每箱裡面的K他命數量是否
    按照原來的數量我不知道。有看到戊○○搬了一個紙箱到旁
    邊，但實際上紙箱是裝多少K他命我不清楚。」等語（見99
    年5月14日審判筆錄），互核一致，亦與證人丁○○前開證
    述內容相符，且有附表三之通訊監察譯文在卷可憑，而證人
    丁○○、乙○○均一致證稱K他命共有110包，交付予張賢達
    應為100包，則交付予戊○○之K他命應為10包無訛，故證人
    乙○○於本院審理時改稱「不知道戊○○搬走的箱子內有多
    少K他命」云云，應屬卸責之詞，不足採信。
  (四)又依證人戊○○於警詢時證稱：「98年3月11日丁○○交給
    我的K他命都是他以貨櫃由中國大陸走私進品，申請名義是
    酒糟，是丁○○在聊天的時候告訴我，我不知道金主是誰，
    都是丁○○連絡，乙○○負責貨櫃進口事宜並拆封夾藏的毒
    品，我負責送貨，丁○○交給我的東西我知道是K他命，大
    約有10包。我有帶丁○○至水上交流道等白色小客車到，我
    將D4-9160號車借給丁○○，我就搭乘YV-5691號車回去。」
    等語（見偵卷第120至至122頁、臺灣臺南地方法院檢察署98
    年度偵字第5238號卷第20至23頁）；其於偵訊時證稱：「98
    年3月11日分裝K他命，我承認有準備小紙箱，我不記得是否
    有幫乙○○從他車上搬下大紙箱，但我有搬下一個肥料袋，
    有幫忙將乙○○車上大紙箱內的東西搬到我準備的小紙箱，
    但我不知道裡面是K他命，我以為是肥料。丁○○確實有交
    給我一些東西要拿給阿威，但是用什麼包裝我忘記了，我只
    記得我交給阿威的東西是用肥料袋裝著，我以為那是肥料樣
    本。從乙○○車上下來的東西是一包包用透明夾鏈袋裝的肥
    料。」等語（臺灣臺南地方法院檢察署98年度偵字第5236號
    卷二第34至36頁）、其於本院審理時證稱：「98年3月6日丁○○從中國大陸走私進口的K他命中，我完全沒有出資，只
    是幫丁○○賣酒糟肥料，將我的車子及手機借給丁○○使用
    。98年3月11日晚上我開車載丁○○到水上交流道去接乙○○，丁○○開我的車帶乙○○離開，我則坐上朋友黃怡錡的
    車回到我家，我回到家約二十分鐘，丁○○又開著我的車，
    拿一包肥料回我家，我看到時是一包肥料袋，裡面有幾小包
    ，我不知道肥料袋內究竟有幾小包，丁○○拿給我時，他叫
    我拿去給丙○○。丁○○有留1支手機給我叫我跟丙○○相
    約，並且到達時打該門號確認是否為丙○○，並拿那包肥料
    給丙○○。98年3月11日下午8時11分跟丙○○相約在嘉義交
    流道小天使檳榔攤交付，黃怡錡開車到小天使檳榔攤，我到
    了有打電話給對方，確認對方為丙○○，我印象中對方有向
    我招手，我就把肥料袋從黃怡錡的後車廂拿下來，丟入丙○○的後車廂，當時丙○○的後車廂已經打開。」等語（見99
    年6月2日審判筆錄）大致相符，並有附表三、四、五之通訊
    監察譯文在卷可參。雖其於本院審理時否認知悉丁○○交付
    之物係K他命，亦否認在其老家附近與丁○○、乙○○一同
    分裝K他命云云，惟此部分業據其於警詢及偵查時供述明確
    ，且與證人丁○○、乙○○前開所述一致，應認證人戊○○
    此部分之證述係為卸免其運送K他命共犯之詞，不足採信，
    其他論述將K他命在小天使檳榔攤轉交予丙○○部分，與事
    實相符，可以採信。
  (五)再依證人丙○○於警詢時證稱：「我幫丁○○載運的毒品是
    戊○○在嘉義市○○道附近之小天使檳榔攤交給我，戊○○
    是把毒品以裝肥料的麻布袋約半袋，我沒將毒品拿出來檢視
    ，我有問戊○○裡面是什麼毒品，他說是K，但沒告訴我重
    量，所以我知道裡面是K他命，之後丁○○打電話給我，要
    我將毒品載到台北中興橋下，98年3月12日凌晨0時許，我到
    中興橋打電話給丁○○，之後有一名稱『長腳』的男子到我
    車旁找我，我就將東西交給他。」（臺灣臺南地方法院檢察
    署98年度偵字第5236號卷二第48反面至49頁）等語；其於偵
    訊時證稱：「98年3月初丁○○找我運毒時乙○○在場，當
    時丁○○叫我載東西並沒有說是毒品，乙○○有在場聽到，
    丁○○98年3月10日打電話叫我下嘉義市才告訴我要運毒品
    ，但沒說是何種毒品，戊○○交給我的毒品是以塑膠肥料袋
    裝，我沒有打開看裡面的東西，當時我先到達嘉義交流道附
    近小天使檳榔攤，我就到看到一個人從駕駛座下來到後車廂
    拿一個肥料袋給我，我有問戊○○肥料袋內裝的是什麼，戊○○回答我是K，我就知道是K他命。之後我將毒品交給『長
    腳』，並沒有收取款項。是丁○○找我幫忙運毒，我是因為
    欠乙○○錢，乙○○問我要不要賺外快，我答應後，介紹丁○○給我認識，丁○○才向我表示幫他送東西。」等語（臺
    灣臺南地方法院檢察署98年度偵字第5236號卷二第38至40
    頁）；本院審理時證稱：「98年3月10日中午在嘉義市雞肉
    飯的店我和丁○○見面，那時有見到戊○○，丁○○告訴我
    98年3月11日等他的電話，要我幫他載K他命，沒有說重量，
    也說如果找不到他就找戊○○，所以丁○○那時有告訴我戊○○的門號。我在下午8時11分接到戊○○打電話給我後，
    人就到小天使檳榔攤。晚上9點多碰面時，戊○○1個人拿1
    個麻布袋給我，我沒有打開，所以不知道裡面有幾包，戊○○拿給我時，他沒有跟我說什麼。我拿到東西後就上嘉義交
    流道一直走國道一號高速公路開往台北，我在三重交流道下
    去，到台北縣三重中興橋下的全家便利商店時，把車子停好
    就打電話給丁○○，因為丁○○98年3月10日交代我先把東
    西載到該處再打電話給他。丁○○問我到了沒，我說到了，
    丁○○就說等一下打電話給我，過了一、二分鐘，丁○○又
    打電話過來，他說等一下會有人來跟我拿那包東西，他說那
    個人叫『長腳』戴帽子。約5到10分鐘後，我坐在車上的駕
    駛座，就有一個人來敲我的玻璃，我就開窗戶，他說他是『
    長腳』，是丁○○叫他來的，我就下車，開後車廂拿該包東
    西給他，他沒有打開該包袋子檢視，在現場『長腳』就當著
    我的面打電話給丁○○，告訴丁○○說他拿到東西了，後來
    『長腳』拿著那包東西，就往全家便利商店旁邊的巷子走進
    去。」等語（見本院99年7月21日審判筆錄），互核一致，
    並有附表五之通訊監察譯文在卷可憑，且與證人丁○○、戊○○前開論述內容相符，可以採信。
  (六)被告雖辯稱係幫友人向丁○○購買K他命云云，然其友人「
    阿華、阿昌」之真實姓名、年籍、聯絡方式均無法交待，從
    卷內之通訊監察譯文觀之，亦無所謂「阿昌、阿華」之人存
    在，故究竟有無「阿昌、阿華」之人實值商榷？又被告於K
    他命運送來台之前曾至大陸與林恆山商談K他命私運來台之
    事，且其亦自承於電話中與丁○○商討K他命等事宜，並將
    價金匯入丁○○指定之帳戶內，最後K他命亦係交由與被告
    同時持用0000000000之「長腳」收訖，被告參與其中之角色
    ，已非單純替友人購買K他命可擬，故被告前開所辯，與事
    實不符，不足採信。
  (七)此外，復有證人即共犯張賢達（偵卷第37至41頁、臺灣臺南
    地方法院檢察署98年度偵字第5236號卷二第38至40頁）、黃
    怡錡（偵卷第155至157頁、臺灣臺南地方法院檢察署98年度
    偵字第1663號卷一第19至24頁、同上卷二第8至9、30至32、
    41 至43頁）、證人黃碧雲即承辦報關進口之人（臺灣基隆
    地方法院檢察署98年度偵字第5236號卷一第79至82頁）、謝
    坤桀即即委託辦理貨櫃報關之人（同上卷一第87至89頁）、
    施瑞模即貨櫃貨主（同上卷一第191至192頁）、馬瑞蓮即林
    恆山委託報關之人（同上卷一第184頁）於警詢證述貨櫃進
    口之情形外，尚有證人A1指認丁○○犯罪嫌疑人紀錄表、98
    年聲監字第000118、000105、000154、000153、000089、00
    0062號通訊監察書、警方跟監車號D4-9160、YV-5691、0969
    -NR號自小客車照片36張、丁○○之0000000000、000000000
    0號行動電話監聽譯文、戊○○之0000000000、0000000000
    號行動電話監聽譯文、乙○○之0000000000號行動電話監聽
    譯文、甲○○之0000000000行動電話監聽譯文、張賢達0000
    000000號行動電話通訊監察譯文、YV-5691、0969-NR號小客
    車車籍資料、98聲搜字第175號搜索票、甲○○遭扣手機照
    片6張、現場查獲採證照片影本60張、法務部入出境資訊連
    結作業資料、進口報單及提單、遠傳電信0000000000行動電
    話通聯紀錄與0000000000號行動電話比對結果、遠傳電信00
    00000000行動電話通聯紀錄與0000000000號行動電話比對結
    果、丁○○指認犯罪嫌疑人紀錄表、證人丙○○指認犯罪嫌
    疑人紀錄表、遠傳電信0000000000號行動電話雙向通聯紀錄
    、遠傳電信0000000000號行動電話雙向通聯紀錄、遠傳電信
    00000000 00號行動電話雙向通聯紀錄、臺灣大哥大鄭明彰
    0000000000號行動電話雙向通聯紀錄、法務部調查局聲紋鑑
    定報告、台灣台南地檢署98年度偵字第5235、5236、5237、
    5238、8153、9613號起訴書、本院99年3月1日、99年3月31
    日刑事勘驗筆錄在卷可憑，被告犯行明確，堪可認定。
三、論罪科刑：
  (一)查被告行為後，毒品危害防制條例第4條於98年5月20日修正
    公布，針對當次公布之修正條文，未另定施行日期，至於原
    毒品危害防制條例第36條所規定：「本條例自公布後六個月
    施行。」有謂其所稱「本條例」係指係92年7月9日修正公布
    之該條例，並非指98年5月20日公布之部分修正條文，是98
    年5月20日公布之毒品危害防制條例修正條文既未明定生效
    施行日期，自應依中央法規標準法第13條對於法規生效施行
    日之規範，自公布日起至第3日即98年5月22日發生效力；有
    謂應依自公布日起至第3日六個月施行，則於98年11月22日
    施行。依一般通說，認應自98年11月22日施行。據此，本案
    被告行為後，毒品危害防制條例已有修正，被告行為時之修
    正前毒品危害防制條例第4條第3項規定：「製造、運輸、販
    賣第三級毒品者，處五年以上有期徒刑，得併科新臺幣5佰
    萬元以下罰金」，修正後第4條第3項規定：「製造、運輸、
    販賣第三級毒品者，處五年以上有無期徒刑，得併科新臺幣
    7佰萬元以下罰金」。核修正後之規定，得併科之罰金顯已
    提高，應以被告行為時之規定對被告較為有利，爰依刑法第
    2條第1項但書之規定，適用被告行為時之修正前毒品危害防
    制條例第4條第3項規定，先予敘明。
  (二)核被告所為，係犯修正施行前毒品危害防制條例第4條第3項
    運輸第三級毒品罪及懲治走私條例第2條第1項之私運管制物
    品進口罪。其持有毒品之低度行為，應為運輸毒品之高度行
    為所吸收，不另論罪。被告以一行為同時觸犯兩罪名，為想
    像競合犯，應依刑法第55條規定，從一重運輸毒品罪處斷。
    被告與綽號「長腳」成年男子及丁○○、乙○○、張賢達、
    林恆山間，就上開犯行，有犯意聯絡，行為分擔，應依刑法
    第28條規定，論以共同正犯。
  (三)爰審酌被告因意圖不法利益而共同參與運輸毒品之行為，助
    長毒品氾濫，衡其素行、犯罪動機、犯罪目的、犯罪手法、
    智識程度、運輸過程中所分擔角色、運輸毒品數量、犯罪所
    生危害、對社會治安之影響、犯後否認犯行之態度等一切情
    狀，量處如主文所示之刑，以示儆懲。
據上論斷，應依刑事訴訟法第299條第1項前段，懲治走私條例第
2條第1項、修正前毒品危害防制條例第4條第3項，刑法第2條第1
項、第11條、第28條、第55條，判決如主文。
本案經檢察官己○○到庭執行職務。
中    華    民    國    99    年    8    月     9    日
                  刑事第五庭審判長法  官    齊  潔
                                  法  官    周霙蘭
                                  法  官    何怡穎
上正本證明與原本無異
對於本件判決如有不服，應於收受送達後10日內向本院提出上訴
書狀，上訴於臺灣高等法院，並按他造當事之人數附具繕本。
中    華    民    國    99    年    8     月    9     日
                                  書記官    翁其良
附錄論罪法條：
懲治走私條例第2條
私運管制物品進口、出口逾公告數額者，處 7 年以下有期徒刑
，得併科新臺幣 3 百萬元以下罰金。
前項之未遂犯罰之。
第 1 項所稱管制物品及其數額，由行政院公告之。
修正前毒品危害防制條例第4條第1項
製造、運輸、販賣第一級毒品者，處死刑或無期徒刑；處無期
徒刑者，得併科新臺幣一千萬元以下罰金。
附表（通訊監察譯文）
  一甲○○：0000000000
    丁○○：0000000000、0000000000
    某  男：0000000000
    鐘姓男：0000000000
   【偵卷第17至27頁】
 ┌─────┬─────────────────────┐
 │時間      │通話內容                                  │
 ├─────┼─────────────────────┤
 │98.02.21  │胡：有沒有元可以放嗎                      │
 │18:43     │黃：沒有                                  │
 │          │胡：什麼時候有錢可以匯回來                │
 │          │黃：要等到月初                            │
 │          │胡：你什麼時候要過去那裡                  │
 │          │黃：不知道                                │
 │          │胡：要等到月初哦                          │
 │          │黃：見面再說                              │
 ├─────┼─────────────────────┤
 │98.02.22  │胡：你在8樓嗎                             │
 │21:10     │黃：沒有，我明天要過去那邊，我在南部      │
 │          │胡：我要跟你講話，貨水什麼時候會打回來    │
 │          │黃：我明天跟你講                          │
 │          │胡：我們這邊都沒有人有草紙在嗎            │
 │          │黃：哪一邊                                │
 │          │胡：台灣                                  │
 │          │黃：現在都沒有了                          │
 ├─────┼─────────────────────┤
 │98.023.03 │某：他那個最多只有30桌嗎                  │
 │23:06     │胡：對啊                                  │
 │          │某：有辦法增加嗎                          │
 │          │胡：我剛才有問他，最多只有30桌，他說沒有辦│
 │          │    法增加，定桌的人那麼多，如果桌樵給我們│
 │          │    他要把別人推掉，我跟他說朋友確定了。  │
 │          │某：反正明天確定有消息就對了              │
 │          │胡：現在那邊都說好了，等餐廳那邊告訴我們安│
 │          │    排時間因為現在下班了…                │
 │          │某：30桌是確定了嗎                        │
 │          │胡：對                                    │
 ├─────┼─────────────────────┤
 │98.03.04  │鐘：阿弟他們不是公司要用錢，他們不是，自己│
 │18:55     │    要用錢，到最後不是去跟舅阿還是跟誰借錢│
 │          │    ，他們錢有有借到嗎?                   │
 │          │胡：我不知道                              │
 │          │鐘：你不是說他們開票去跟人家借錢，對不是等│
 │          │    我們不急，他們跟舅借，他們借到了嗎? 他│
 │          │    們可以幫我們借嗎?                     │
 │          │胡：借多少                                │
 │          │鐘：可能要用3-40萬，你聽得懂嗎，你應該聽得│
 │          │    懂                                    │
 │          │胡：3-40萬問題是利息的問題                │
 │          │鐘：不是要160-170元                       │
 │          │胡：我不知道他們有沒有在台灣，昨天跟我碰面│
 │          │    說要出去，不知道有沒有出去            │
 │          │鐘：變成我們回頭問他們可不可以幫我們借一下│
 │          │    ，因為老闆那裡利息他們不滿意，你看可不│
 │          │    可以幫我這個忙                        │
 │          │胡：好，我幫忙問一下，我不敢保證一定找的到│
 │          │    他們，如果有通他們應該還在台灣，如果不│
 │          │    通人應該不在台灣                      │
 │          │鐘：他們放多少                            │
 │          │胡：放到180                               │
 ├─────┼─────────────────────┤
 │98.03.04  │某：到了                                  │
 │20:29     │胡：我知道，剛才有賊的車在我後面，我故意繞│
 │          │    一圈                                  │
 │          │某：好                                    │
 ├─────┼─────────────────────┤
 │98.03.05  │鐘：我那天跟你拿的那個車籍資料，人家跟我試│
 │16:21     │    完後，說想要看看那個車，如果可以的話他│
 │          │    們就要了                              │
 │          │胡：你一樣跟他們報那個價錢                │
 │          │鐘：那台車可能經過我們都認識的人處理圓圓扁│
 │          │    扁的，因為昨天小白有來找我，他說扁扁的│
 │          │    那邊也有，他說一樣是那台車，看車籍資料│
 │          │    一樣是那台車，他說他跟人家說那台車160 │
 │          │    萬，他自己賺10萬…                    │
 │          │胡：圓圓扁扁的這個                        │
 │          │鐘：我就說圓圓的拿的價錢跟我們一樣        │
 │          │胡：他的應該是之前布拉得先生給他          │
 │          │鐘：沒啦，現在扁扁的找到阿濱他會告訴他這台│
 │          │    車拿到的是150，你如果要我就160賣你，其│
 │          │    中後面他跟布拉得怎樣是他的事情我們就不│
 │          │    管，我的意思是市場上他破壞行情        │
 │          │胡：不是他跟布拉得說是朋友有車寄在我們這裡│
 │          │    ，怎麼可能你拿150 給我，自己10萬賺去…│
 │          │    他如果要我就跟他說來，155你賺5萬，我們│
 │          │    這邊賺5萬                             │
 │          │鐘：一定是這樣，大家對半拆，哪有說扁扁的都│
 │          │    是你的，作給你就好了                  │
 │          │胡：那是，也是扁扁的才要                  │
 │          │鐘：沒，沒…我自己的你聽的懂意思嗎，我就跟│
 │          │    你說可能是165-170                     │
 ├─────┼─────────────────────┤
 │98.03.05  │胡：老大他還是沒有回我電話有問到的利息甚至│
 │12:14     │    更高                                  │
 │          │鐘：沒關係如果他們是可以放的話，請他們明天│
 │          │    先照會一下票，先照會看看你懂我意思    │
 │          │胡：照會哪一邊                            │
 │          │鐘：弟弟他們照會一下，然後我跟他們講利息這│
 │          │    樣，因為我剛才有留言給弟弟人家他們的利│
 │          │    息，如果可以再，不行的話不要勉強      │
 │          │胡：不會，照會就200元                     │
 │          │鐘：我會轉投跟弟弟他們講有沒有錢給我們賺，│
 │          │    幫他們調這一筆錢，如果沒有也沒關係，做│
 │          │    一下場面                              │
 │          │胡：我有連絡到另一個人，他說那邊也有同款的│
 │          │    車子…                                │
 │          │鐘：…他開的價格比之前的朋友價差5萬       │
 │          │胡：是145還是155                          │
 │          │鐘：155                                   │
 ├─────┼─────────────────────┤
 │98.03.06  │某：金主聯絡不上                          │
 │00:08     │胡：怎麼辦                                │
 │          │某：你叫他們找他們自己的金主              │
 │          │胡：這樣要怎麼辦                          │
 │          │某：金主不知道在哪裡聯絡不上              │
 │          │胡：這樣要怎麼處理我昏了，等一下怎樣我打給│
 │          │    你                                    │
 └─────┴─────────────────────┘
  二丁○○：0000000000
    甲○○、長腳仔：0000000000
    張賢達：0000000000
   【臺灣基隆地方法院檢察署98年度警聲搜字第183號卷第52至
    59頁】
 ┌─────┬─────────────────────┐
 │時間      │通話內容                                  │
 ├─────┼─────────────────────┤
 │98.02.20  │胡：…叫你…叫你調一些錢來…來來處理一下你│
 │14:58     │    這樣…                                │
 │          │黃：我昨天回來，我就昨晚回來，我順便處理一│
 │          │    些工作                                │
 │          │胡：啊有…有錢在嗎                        │
 │          │黃：沒有…我就…那個老闆就…明天才有找我啊│
 │          │    ，我明天才能問他那裡有沒有錢啊        │
 │          │胡：拜託啦快點啦，稍微那一個一下…利息錢都│
 │          │    沒辦法…快死了                        │
 │          │黃：好啦，我了解                          │
 │          │胡：是喔，那你趕快幫我處理，阿你台北這邊這│
 │          │    裡都沒有人…都沒錢喔                  │
 │          │黃：錢都出完了啊                          │
 │          │胡：是喔…好啦好啦                        │
 ├─────┼─────────────────────┤
 │98.02.21  │黃：兄仔，我到了                          │
 │15:28     │張：那個…沒去載你                        │
 │          │黃：沒有，沒有打給我                      │
 │          │張：這樣，他在高鐵站那邊等耶              │
 │          │黃：你說哪個?                             │
 │          │張：縣民大道那個大門，阿宏在那裡等        │
 ├─────┼─────────────────────┤
 │98.02.21. │胡：阿你…有沒有援可以放嗎                │
 │18:43     │黃：沒啦，沒啦                            │
 │          │胡：阿何時有錢可以匯回來                  │
 │          │黃：差不多在…月初吧                      │
 │          │胡：阿?                                   │
 │          │黃：月初啦                                │
 │          │胡：要等到月初哦，你稍等一下              │
 │          │黃：你何時要過去那邊?                     │
 │          │胡：不知道耶，還要等到月初哦?             │
 │          │黃：不知道啦，我這兩天會跟你說啦          │
 │          │胡：哇，怎麼這麼久啊?                     │
 │          │黃：見面再講就好了，好不好                │
 │          │胡：好啦好啦…                            │
 ├─────┼─────────────────────┤
 │98.02.20  │長腳：是哦，這樣，我們匯水什麼時候會打回來│
 │21:10     │      ?                                   │
 │          │黃  ：匯水…我明天過去跟你說好嗎          │
 │          │長腳：是喔，啊我們這邊都沒有人有草紙在?   │
 │          │黃  ：哪一邊?                             │
 │          │長腳：臺灣啊                              │
 │          │黃  ：現在都沒了啊                        │
 │          │長腳：都沒草紙了                          │
 │          │黃  ：嗯都沒了                            │
 ├─────┼─────────────────────┤
 │98.03.09  │張：哦…阿…這樣…這兩天會舒適(順利)嗎?   │
 │17:51     │黃：會這兩天會阿                          │
 │          │張：哦，不然看怎樣…                      │
 │          │黃：好我再打給你                          │
 ├─────┼─────────────────────┤
 │98.03.09  │黃：阿你那個沒有新開一塊給我看?           │
 │18:53     │張：這樣我叫那邊開                        │
 │          │黃：嗯，開一塊啊，我抄一下，先讓人看一下  │
 │          │張：好啊                                  │
 ├─────┼─────────────────────┤
 │98.03.09  │張：你抄一下                              │
 │21:51     │黃：哦，好，幾號                          │
 │          │張：888，網址888.wa888.net，帳號cwv4004， │
 │          │    密碼123456                            │
 └─────┴─────────────────────┘
  三丁○○：0000000000
    乙○○：0000000000
    戊○○：0000000000
   【臺灣基隆地方法院檢察署98年度警聲搜字第183號卷第60至
    71頁】
┌──────┬─────────────────────┐
│時間        │通話內容                                  │
├──────┼─────────────────────┤
│98.03.10    │郭：阿…那個…要明天了耶                  │
│11:40       │黃：不知道…你…                          │
│            │郭：還是我給他打…                        │
│            │黃：不用啦，我聯絡看看                    │
├──────┼─────────────────────┤
│98.03.10    │棋：阿伯，人家說"版"要落了，你好了沒?     │
│22:20       │黃：你你…好，我現在到台中了，你在哪?     │
│            │棋：早上打電動這裡                        │
│            │黃：我明天才要跟他討啊，才剛開始，再過幾天│
│            │    ，都星期三、四…                      │
├──────┼─────────────────────┤
│98.03.11    │側音：我有叫人起來，你等下和我過去台中，台│
│19:42       │      中載東西，我有二台車下來…還不接電是│
│            │      在做啥…                            │
│            │黃：喂，他裝好了，你停在路邊分一分就好了  │
│            │棋：好啦                                  │
├──────┼─────────────────────┤
│98.03.11    │棋：你在廟仔等我一下                      │
│20:01       │黃：快點啦，弄這些狀況，哎呀              │
├──────┼─────────────────────┤
│98.03.11    │棋：那些有的少50，有的少80…少多少啦      │
│20:39       │黃：免啦，你叫他再補好了，像之前那樣，你叫│
│            │    他聽啦                                │
│            │棋：沒啦，我現在要和他約地方見面要拿給他們│
│            │    而已，是我自那個啦…本來我們都是少十幾│
│            │    的，有的少50，咱本來是一個袋子還是二個│
│            │    袋子?                                 │
│            │黃：有的一個有的二個                      │
│            │棋：現在是全部都二個                      │
│            │黃：那有可能                              │
│            │棋：我這裡都二個，都有少                  │
├──────┼─────────────────────┤
│98.03.11    │黃：你就快拿給他                          │
│20:42       │棋：都少                                  │
│            │黃：那沒要緊了啦，你就快拿給他就好了，我等│
│            │    下再打                                │
│            │棋：要拿給他                              │
├──────┼─────────────────────┤
│98.03.11    │棋：怎樣?                                 │
│21:50       │黃：你剛剛用的那個有沒有                  │
│            │棋：嗯                                    │
│            │黃：那是有跑空氣還是沒跑空氣              │
│            │棋：我哪知道，有吧，那都有人打開了吧      │
│            │黃：我們在用的不是都沒開?                 │
│            │棋：對啊，那都流出來…你就是夾鏈袋沒用緊  │
│            │黃：嗯                                    │
│            │棋：就有流2包，2包流出來                  │
│            │黃：那個大咖那個哦?                       │
│            │棋：恩阿…                                │
│            │黃：啊你…用好了嗎                        │
│            │棋：都給他們了啊                          │
│            │黃：我知道，我是說你那有給它用好嗎        │
│            │棋：嗯                                    │
├──────┼─────────────────────┤
│98.03.12    │黃：那個錢好放嗎                          │
│01:44       │棋：ok啊                                  │
│            │黃：喂喂，我這隻藍色的：明天再講好了      │
│            │棋：好好，明天，你要打給我，我打給你還是怎│
│            │    樣                                    │
│            │黃：我就想說整理整理，他那邊如果有，我過去│
│            │    跟他要看看有沒有                      │
│            │棋：好好                                  │
│            │黃：我錢拿過去給他的時候再要看看          │
├──────┼─────────────────────┤
│98.03.12    │棋：那個…說他又沒有拿到                  │
│16:18       │黃：小蜜蜂說沒有哦                        │
│            │棋：還沒拿到啊                            │
│            │黃：昨天沒給他就對了                      │
│            │棋：對啊，啊他是跟我說啦                  │
│            │黃：說怎樣                                │
│            │棋：算…小蜜蜂…他要，住27樓，但是他要去24│
│            │    樓找大胖仔                            │
│            │黃：哪有24樓                              │
│            │棋：就是他要給大胖仔24啦                  │
│            │黃：算24?                                 │
│            │棋：沒啦，就是給他處理就對了啦，要回給他的│
│            │黃：算還沒給他…                          │
│            │棋：還沒給他                              │
│            │黃：了解                                  │
└──────┴─────────────────────┘
 四戊○○：0000000000
   丁○○：00-00000000000
  【臺灣基隆地方法院檢察署98年度警聲搜字第183號卷第72至
   74頁】
┌──────┬─────────────────────┐
│時間        │通話內容                                  │
├──────┼─────────────────────┤
│98.03.05    │棋：我這這樣…目前一粒：那個一個而已…    │
│11:57       │黃：這樣而已哦?                           │
├──────┼─────────────────────┤
│98.03.06    │棋：錢要匯去哪裡給你?                     │
│13:23       │黃：你那裡多少                            │
│            │棋：我這…有差不屬3、40                   │
│            │黃：你跟我說你要多…你幾個就好啦…        │
│            │棋：哦，5個吧                             │
│            │黃：啊你現在是要分兩批還是怎樣?           │
│            │棋：先分第一個啊，第一批啦                │
│            │黃：阿他那個兩成的耶，價會比較差          │
│            │棋：什麼比較差                            │
│            │黃：我是那個啦，他那個費用，他那兩成的啊  │
│            │棋：費用不是你跟我說的那樣哦?             │
│            │黃：阿，那個回去的費用耶                  │
│            │棋：回來的費用還要另外算哦                │
│            │黃：那個，那種的耶，我不是跟你說第一種那個│
│            │    你知道啊                              │
│            │棋：對啊，你不是還要多一條1千5的          │
│            │黃：1千5草紙(人民幣)是大陸這邊的費用      │
│            │棋：哦                                    │
│            │黃：運的那個啦，啊台灣的                  │
│            │棋：回來還要兩成就對了                    │
│            │黃：對啊，那個價格比較差哦                │
├──────┼─────────────────────┤
│98.03.06    │棋：這樣還是你跟我說要，那個要多少這樣比較│
│13:28       │    好，直接跟我說要多少就好了，那個多少，│
│            │    你沒講我就不曉得                      │
│            │黃：我是覺得，我想一想也是可以你知道嗎，因│
│            │    為，你這個第一趟這個有沒有            │
│            │棋：嗯                                    │
│            │黃：這個，這一天兩就馬上好了嘛，就可以拿到│
│            │    錢了你聽懂嗎                          │
│            │棋：嗯                                    │
│            │黃：不過我先跟你說他那個回去要…5變4就對了│
│            │    啦                                    │
│            │棋：哦，了解啦                            │
│            │黃：不然就一樣，就第一趟就好了啦          │
│            │棋：阿多少錢                              │
│            │黃：你就145嘛                             │
│            │棋：嗯                                    │
│            │黃：這裡就是，買就是145                   │
│            │棋：這樣我了解啦，阿我要匯去哪裡給你      │
│            │黃：我跟你說哦，我這現在，你先踩，你打給我│
│            │    小弟                                  │
│            │棋：嗯                                    │
│            │黃：你先踩25萬給他啦                      │
│            │棋：電話幾號                              │
│            │黃：0000000000                            │
├──────┼─────────────────────┤
│98.03.06    │棋：第二趟會過多久?                       │
│13:32       │黃：你那訊號不好啦                        │
├──────┼─────────────────────┤
│98.03.06    │黃：另外那個1萬8，他要明天才知道價格，他那│
│13:34       │    個應該是沒那麼多啦                    │
│            │棋：嗯，我知道啦                          │
│            │黃：1萬8那個應該是沒那麼多啦              │
│            │棋：阿1萬8那個也是等下一趟回來錢再補進去就│
│            │    來得及嘛，你聽懂嗎                    │
│            │黃：阿他就是這兩天要買                    │
│            │棋：這兩天要買哦                          │
│            │黃：所以我最慢就是下禮拜一之前，禮拜一我就│
│            │    要全部都給他                          │
│            │棋：嗯，啊那個多少錢啊，還是等你價格報給我│
│            │    我再算                                │
│            │黃：明天才知道，明天才知道                │
│            │棋：差十幾天耶                            │
│            │黃：我明天順便拿錢要拿給他啊              │
│            │棋：這樣我這盤算6好了啦，6啦              │
│            │黃：6哦                                   │
│            │棋：差不多8萬1，對吧                      │
│            │黃：沒有，那有那麼多，145耶               │
│            │棋：不是說要加兩成?                       │
│            │黃：沒那麼多啦，沒啦，兩成是東西的啦      │
│            │棋：嗯，你幫我，我跟你說你幫我算6啦，看多 │
│            │    少錢啦，我再…                        │
│            │黃：你就145乘6就對了啊                    │
│            │棋：哦哦哦…好，阿錢我要匯到哪你再把戶頭給│
│            │    我                                    │
│            │黃：他的兩成是東西回去這樣你就會算了嘛    │
│            │棋：會啦會啦                              │
│            │黃：我跟你說這…還有…有人還有匯草紙過來，│
│            │    你錢留著，你先打給我小弟踩25給他就好了│
└──────┴─────────────────────┘
 五 戊○○：0000000000
    丁○○：0000000000
    阿威(丙○○)：0000000000
   【臺灣基隆地方法院檢察署98年度警聲搜字第183號卷第75至
    95頁】
┌──────┬─────────────────────┐
│時間        │通話內容                                  │
├──────┼─────────────────────┤
│98.03.10    │棋：阿伯，人家說"版"要落了，你好了沒?     │
│22:29       │黃：你你…好，我現在到台中，你在哪?       │
│            │棋：早上打電動這裡                        │
│            │黃：我明天才要跟他討啊，才剛開始，再過幾天│
│            │    都星期三、四了，下星期…球版是星期一結│
│            │    帳還是星期日，從這個星期日開始放      │
├──────┼─────────────────────┤
│98.03.11    │威：我阿威，我大仔說你那裡有"舒適"的      │
│05:06       │棋：還是你要來公司啊                      │
│            │威：我等下馬上到                          │
├──────┼─────────────────────┤
│98.03.11    │威：阿威，阿棋呢?                         │
│06:22       │棋(小奇接)：在公司，你知道地方嗎          │
│            │威：阿棋是說辣手在這裡                    │
│            │棋(小奇接)：都走了，阿棋睡著了            │
├──────┼─────────────────────┤
│98.03.11    │側音：我有叫人起來，你等下和我過去台中，台│
│19:42       │      中載東西，我有二台車下來…還不接電話│
│            │      是在做啥                            │
│            │黃：喂，他裝好了，你停在路邊分一分就好了，│
│            │    你現在停在路邊啦                      │
│            │棋：好啦                                  │
├──────┼─────────────────────┤
│98.03.11    │威：可有人可以幫我們開門?我是阿威         │
│19:58       │棋：你再等半小時，你和誰在那裡?           │
├──────┼─────────────────────┤
│98.03.11    │棋：你在廟仔等我一下                      │
│20:01       │黃：快點啦，弄這些狀況，哎呀              │
├──────┼─────────────────────┤
│98.03.11    │棋：咱半小時內，你從交流道方向來，過交流道│
│20:11       │    後你看左邊有一間老天使檳榔攤，你在那裡│
│            │    等                                    │
│            │威：哦，上次那裡，我知                    │
├──────┼─────────────────────┤
│98.03.11    │棋：那些有的少50，有的少80…少多少啦      │
│20:39       │黃：免啦，你叫他再補好了，像之前那樣，你叫│
│            │    他聽啦                                │
│            │棋：沒啦，我現在要和他約地方見面要拿給他們│
│            │    而已，是我自那個啦…本來我們都是少十幾│
│            │    的，有的少50，咱本來是一個袋子還是二個│
│            │    袋子?                                 │
│            │黃：有的一個有的二個                      │
│            │棋：現在是全部都二個                      │
│            │黃：那有可能                              │
│            │棋：我這裡都二個，都有少                  │
├──────┼─────────────────────┤
│98.03.11    │黃：你就快拿給他                          │
│20:42       │棋：都少                                  │
│            │黃：那沒要緊了啦，你就快拿給他就好了，我等│
│            │    下再打                                │
│            │棋：要拿給他                              │
├──────┼─────────────────────┤
│98.03.11    │棋：怎樣?                                 │
│21:50       │黃：你剛剛用的那個有沒有                  │
│            │棋：嗯                                    │
│            │黃：那是有跑空氣還是沒跑空氣              │
│            │棋：我哪知道，有吧，那都有人打開了吧      │
│            │黃：我們在用的不是都沒開?                 │
│            │棋：對啊，那都流出來…你就是夾鏈袋沒用緊  │
│            │黃：嗯                                    │
│            │棋：就有流2包，2包流出來                  │
│            │黃：那個大咖那個哦?                       │
│            │棋：恩阿…                                │
│            │黃：啊你…用好了嗎                        │
│            │棋：都給他們了啊                          │
│            │黃：我知道，我是說你那有給它用好嗎        │
│            │棋：嗯                                    │
├──────┼─────────────────────┤
│98.03.12    │黃：那個錢好放嗎                          │
│01:44       │棋：ok啊                                  │
│            │黃：喂喂，我這隻藍色的：明天再講好了      │
│            │棋：好好，明天，你要打給我，我打給你還是怎│
│            │    樣                                    │
│            │黃：我就想說整理整理，他那邊如果有，我過去│
│            │    跟他要看看有沒有                      │
│            │棋：好好                                  │
│            │黃：我錢拿過去給他的時候再要看看          │
├──────┼─────────────────────┤
│98.03.12    │棋：那個…說他又沒有拿到                  │
│16:18       │黃：小蜜蜂說沒有哦                        │
│            │棋：還沒拿到啊                            │
│            │黃：昨天沒給他就對了                      │
│            │棋：對啊，啊他是跟我說啦                  │
│            │黃：說怎樣                                │
│            │棋：算…小蜜蜂…他要，住27樓，但是他要去24│
│            │    樓找大胖仔                            │
│            │黃：哪有24樓                              │
│            │棋：就是他要給大胖仔24啦                  │
│            │黃：算24?                                 │
│            │棋：沒啦，就是給他處理就對了啦，要回給他的│
│            │黃：算還沒給他…                          │
│            │棋：還沒給他                              │
│            │黃：了解                                  │
├──────┼─────────────────────┤
│98.03.26    │棋：算現在要拿32萬就對了                  │
│13:15       │黃：恩                                    │
│            │棋：我本來要去找他拿，昨天說沒有，不知在做│
│            │    啥，小弟跟我答應說他那裡一定有的啊，都│
│            │    說好了，昨天打去說沒有，我也剛才才知道│
│            │    ，他那裡竟然又沒拿足夠給他            │
│            │黃：對啊，你不知道啊                      │
│            │棋：我以為全部都拿給他了，我實在不知道他在│
│            │    幹什麼                                │
│            │黃：他本來連那二十也要吵                  │
│            │棋：是啊，那現在怎樣                      │
│            │黃：等到好                                │
│            │棋：我頭暈暈，現在要怎樣你告訴我，你說我去│
│            │    做                                    │
│            │黃：若沒就等阿威了                        │
│            │棋：好啦                                  │
└──────┴─────────────────────┘

司法院資訊處製作；財團法人民間司法改革基金會備份。
